【裁判字號】    98,勞小上,8
【裁判日期】    980922
【裁判案由】    給付工資
【裁判全文】
臺灣臺中地方法院民事裁定  98年度勞小上字第8號
上  訴  人
即  被  告  乙○○即美舒行
被 上 訴人
即  原  告  甲○○
上列當事人間請求給付工資事件，上訴人對於中華民國98年7月
24日本院台中簡易庭98年度中勞小字第47號第一審判決提起上訴
，本院裁定如下：
    主      文
上訴駁回。
第二審訴訟費用新台幣壹仟伍佰元由上訴人負擔。
    理      由
一、按對於小額程序之第一審裁判之上訴，非以其違背法令為理
    由，不得為之；又上訴狀內應記載上訴理由，表明(一)原判決
    所違背之法令及其具體內容。(二)依訴訟資料可認為原判決有
    違背法令之具體事實。民事訴訟法第436條之24第2項、第43
    6條之25分別定有明文。又所謂判決有違背法令，乃指判決
    不適用法規或適用不當，亦為同法第468條所明定，此亦為
    小額事件之上訴程序所準用（民事訴訟法第436條之32第2項
    參照）。而以判決有不適用法規或適用不當為上訴理由時，
    其上訴狀或理由書應有具體之指摘，並揭示該法規之條項或
    內容，若係成文法以外之法則，應揭示該法則之旨趣，倘為
    司法院解釋或最高法院之判例，則應揭示該判解之字號或其
    內容，如依民事訴訟法第 469條所列第1款至第5款理由提起
    上訴時（第6款未準用，參照民事訴訟法第 436條之32第2項
    規定），其上訴狀或理由書應揭示合於該條款之事實，上訴
    理由狀如未依此項方法表明者，即難認為已對原判決之違背
    法令有具體之揭示，其上訴自難認為合法，最高法院著有71
    年台上字第314號判例可資參照。
二、本件上訴意旨略以：原審明知被上訴人涉嫌變造證據誣指上
    訴人欠他工資，並已被控偽證罪於台灣台中地方法院檢察署
    偵查中，而仍為被上訴人勝訴之判決於法不合。又因被上訴
    人涉嫌教唆證人作偽證，證人亦已被追加為偽證罪被告，爰
    提起本件上訴。
三、查上訴人提起本件上訴，核其上訴意旨並未具體表明原審所
    為判決，究有何違背法令之處（例如：應適用如何之法規而
    不適用，或其所適用之法規有如何之不當，或其採證有違背
    如何之證據法則．．．等情事），或依訴訟資料有何判決違
    背法令情形，更未指明原判決所違反法令之條項或其內容，
    僅指摘被上訴人涉嫌變造證據，並已被控偽證罪在台灣台中
    地方法院檢察署偵查中等情。是依首揭規定及說明，難謂上
    訴人已合法表明上訴理由，其上訴自不能認為合法，應予駁
    回。
四、末按，法院為訴訟費用之裁判時，應確定其費用額，民事訴
    訟法第436條之19第1項定有明文，此依同法第436條之32第1
    項規定，於小額事件之上訴程序準用之。查上訴人提起本件
    上訴，既經駁回，爰確定本件訴訟費用額為 1,500元，由敗
    訴之上訴人負擔。
五、據上結論，本件上訴為不合法，依民事訴訟法第436條之32
    第1項、第2項、第436條之19第1項、第444條第1項前段、第
    95條、第78條，裁定如主文。
中    華    民    國     98     年    9    月    22   日
                  民事第三庭  審判長法  官  許秀芬
                                    法  官  許石慶
                                    法  官  曹宗鼎
以上正本係照原本作成。
本裁定不得抗告。
中    華    民    國     98     年    9    月    22   日
                                    書記官


司法院資訊處製作；財團法人民間司法改革基金會備份。
